---
title: "Lab 4"
author: "Yurii Stashchuk"
date: "25 02 2021"
output: html_document
---

```{r}
df <- read.csv2("C:/Users/Yurii Stashchuk/Desktop/hw1_data.csv",header=T, sep=',')
```

## 1. Які назви стовпців файлу даних?

```{r}
names(df)
```

## 2.Виведіть перші 6 строк фрейму даних.

```{r}
head(df,6)
```
## 3. Скільки спостерігань (строк) в дата фреймі?
```{r}
nrow(df)
```


## 4. Виведіть останні 10 строк дата фрейму.
```{r}
tail(df)
```

## 5. Як багато значень «NA»в стовпці «Ozone»?
```{r}
length(na.omit(df$Ozone))
```

## 6. Яке середнє (mean) стовпця «Ozone». Виключити «NA»значення.
```{r}
mean(df$Ozone,na.rm = T)
```

## 7. Виведіть частину набору даних (subset) зі значенням «Ozone»> 31 та «Temp»> 90. Яке середнє (mean) значень «Solar.R»в цьому наборі даних (subset)?

```{r}
df1<-subset(df,df$Ozone>31 && df$Temp>90)
df1
df11<-subset(df,df$Ozone>31)
mean(df11$Solar.R,na.rm = T)
df12<-subset(df,df$Temp>90)
mean(df12$Solar.R,na.rm = T)
```
## 8. Яке середнє значення (mean) для «Temp»для червня («Month» дорівнює6)?
```{r}
df2<-subset(df,df$Month==6)
mean(df2$Temp)
```
## 9. Яке максимальне значення «Ozone» для травня («Month»дорівнює5)?
```{r}
df3<-subset(df,df$Month==5)
max(df3$Ozone, na.rm = T)
```
