---
title: "Lab 6"
author: "Yurii Stashchuk"
date: "08 04 2021"
output: html_document
---
## 1. Створити матрицю mat з 5 стовпцями та 10 строками за допомогою matrix з випадковими даними (функція rnorm(50))
```{r}
mat <- matrix(rnorm(50),nrow = 10, ncol = 5)
```

## 2.Знайти максимальне значення в кожному стовпці.

```{r}
apply(mat, 2, max)
```

## 3.Знайти середнє (mean) значення кожного стовпця.

```{r}
apply(mat, 2, mean)
```

## 4.Знайти мінімальне значення в кожному рядку.

```{r}
apply(mat, 1, min)
```
## 5.Відсортувати кожен стовбець таблиці.

```{r}
apply(mat, 2, sort)
```

## 6.Знайти кількість значень < 0 для кожного стовпця. Використати свою функцію.

```{r}
lesszero <- function(x){
  length(x[x<0])
}
apply(mat, 2, lesszero)
```

## 7.Вивести вектор з булевими значеннями TRUE та FALSE. TRUE, якщо в стовпці є елементи >2, FALSE–якщо немає.

```{r}
my_fun <- function(x){
  a <- x[x>2]
  if (length(a) == 0){
    return('FALSE')
  } else return('TRUE')
}
apply(mat, 2, my_fun)
```

## 8.Створить список list1 <-list(observationA = c(1:5, 7:3),observation B=matrix(1:6, nrow=2)).Для цього списку знайдіть sum за допомогою lapply.

```{r}
list1 <-list(observationA = c(1:5, 7:3),observationB=matrix(1:6, nrow=2))
lapply(list1, sum)
```

## 9. Для кожного елементу списку list1 знайдіть максимальне та мінімальне значення (range) за допомогою lapply та sapply

```{r}
lapply(list1, range)
sapply(list1, range)
```

## 10.Для вбудованого набору даних InsectSprays знайти середнє count для кожного spray.
```{r}
df <- InsectSprays
a <- subset(df$count,df$spray =='A')
b <- subset(df$count,df$spray =='B')
c <- subset(df$count,df$spray =='C')
d <- subset(df$count,df$spray =='D')
e <- subset(df$count,df$spray =='E')
f <- subset(df$count,df$spray =='F')
matr <- data.frame(a,b,c,d,e,f)
lapply(matr, mean)
```